【裁判字號】    98,執消債更,61
【裁判日期】    980804
【裁判案由】    更生執行事件
【裁判全文】
臺灣基隆地方法院民事裁定          98年度執消債更字第61號
聲明異議人
即  債務人  林葆宜
相  對  人
即  債權人  中國信託商業銀行股份有限公司
法定代理人  羅聯福
上列債務人就債務人林葆宜聲請消費者債務清理事件中對本院98
年7月15日所編造之債權表提出異議，本院裁定如下：
    主  文
異議駁回。
    理  由
一、按對於債權人所申報之債權及其種類、數額或順位，債務人
    或其他債權人得自債權表送達之翌日起，監督人、管理人或
    其他利害關係人得自債權表公告最後揭示之翌日起，於10日
    內提出異議。又前項異議，由法院裁定之，並應送達於異議
    人及受異議債權人，消費者債務清理條例（下稱本條例）第
    36條第1項及第2項分別定有明文規定。次按，有擔保之債權
    人，就其行使擔保權後未能受償之債權，非依更生程序或清
    算程序，不得行使其權利，本條例施行細則第16條亦定有明
    文規定。揆其立法旨趣，係認有擔保之債權人於行使擔保債
    權後未能受償之債權，係屬普通債權，依本條例第28條第2
    項及第113條規定，非依更生或清算程序，不得行使其權利
    。
二、異議意旨略以：本院於民國（下同） 98年7月15日所編造之
    債權表中就相對人即債權人中國信託商業銀行股份有限公司
    於行使擔保權後之不能滿足清償之債權額新臺幣（下同）32
    9,415元 納入無擔保及無優先權之更生債權中，聲明異議人
    即債務人主張相對人即債權人中國信託商業銀行股份有限公
    司房屋貸款，係屬有擔保及有優先之債權，該房貸亦依原契
    約履行中，且債權人中國信託商業銀行股份有限公司於本院
    裁定開始更生程序後，亦未依同條例第48條第 2項但書規定
    提出執行名義，就抵押權擔保之債權為強制執行，是債權人
    中國信託商業銀行股份有限公司預估其擔保不足額之部分應
    無納入更生債權之必要，且其預估不足額部分若納入更生債
    權中，將有重複受償之情形，故應予排除等語。
三、經查，相對人即債權人中國信託商業銀行股份有限公司業於
    98年 3月11日以本院98年度司促字第68號支付命令暨確定證
    明書正本為執行名義，並提出抵押權設定契約書、他項權利
    證明書、土地及建物登記簿謄本等為證，向本院對債務人之
    不動產聲請強制執行，並經本院以98年度司執字第3436號為
    強制執行在案，則債權人中國信託商業銀行股份有限公已依
    本條例第48條第 2項但書規定行使其擔保權，經本院依職權
    調取上開民事執行案卷查核無訛，是本件裁定開始更生程序
    後，相對人即債權人中國信託商業銀行股份有限公司於98年
    4 月5日申報有擔保債權金額為1,560,375元，而預估不動產
    剩餘價值為1,230,960元，預估受償不足金額為329,415元，
    本院依債權人中國信託商業銀行股份有限公司陳報之金額於
    98 年7月15日編造債權表，就其該預估不足額納入無擔保及
    無優先權之債權中，揆諸前揭說明，並無違誤。
四、綜上，本件債務人聲明異議，為無理由，應予駁回，爰依消
    費者債務清理條例第36條第2項裁定如主文。
中    華    民    國    98    年    8     月    4     日
                      民事庭司法事務官  陳憲銘
以上正本係照原本作成
如不服本裁定，應於裁定送達後10日內，以書狀向本院司法事務
官提出異議。
中    華    民    國    98    年    8     月    5     日
                            書  記  官  黃筱雯

司法院資訊處製作；財團法人民間司法改革基金會備份。
